【裁判字號】    90,勞抗,7
【裁判日期】    901015
【裁判案由】    勞資爭議仲裁准予強制執行
【裁判全文】
臺灣高等法院民事裁定  九十年度勞抗字第七號
    抗  告  人    偉聯運輸股份有限公司
    法定代理人    彭蔭剛
右抗告人因與甲○○等間請求勞資爭議仲裁准予強制執行事件，抗告人對於中華民國九
十年七月十六日臺灣基隆地方法院九十年度勞執字第一號裁定提起抗告，本院裁定如
左：
    主      文
抗告駁回。
抗告程序費用由抗告人負擔。
    理      由
一、抗告意旨略以：(一)本件勞資爭議聲請調解之當事人為「偉聯運輸股份有限公司產
    業工會」（以下簡稱偉聯工會），而非相對人等五人；高雄市政府逕付仲裁之對
    象亦為偉聯工會而非相對人，故本件應由偉聯工會提出強制執行之聲請，並非由
    相對人提起，本件聲請當事人顯非適格。(二)系爭仲裁書雖由高雄市政府以函文檢
    送伊，然該仲裁書外觀上未有任何印信或簽署，亦無委員會主任委員或任何委員
    副署，頁與頁之間亦無騎縫章，不具備公文書之形式要件。(三)偉聯工會向高雄市
    政府聲請調解，該府就調解對象及爭議要點未詳加審認，即率認該爭議係屬調解
    事項，逕付仲裁，該府仲裁委員會亦未審認交付仲裁之爭議屬不得仲裁之事項，
    即作成超出申請範圍之仲裁，系爭仲裁難認有法律上之效力。(四)民國（下同）八
    十九年七月五日勞資雙方協商時，偉聯工會提出「立即停止爭議仲裁案、放棄平
    均工資、超趟獎金、假日油補之追溯請求，特別休假勞工自主安排，如未休完公
    司不核發獎金」等條件，伊始暫定協議條件為「核發簽署本協議書之高雄長途駕
    駛每人二萬元，已調往船邊或支援作業者每人一萬元」，但雙方並未達成合意，
    。系爭仲裁書昧於事實，認定勞資雙方無異議，逕行仲裁，自有違誤等語。
二、按勞資爭議當事人對於勞資爭議仲裁調解委員會之仲裁，不得聲明不服。當事人
    之一方為勞工團體時，視為當事人之團體協約，勞資爭議處理法第三十五條第一
    項及第二項後段定有明文。復按勞資爭議經仲裁者，當事人一方不履行其義務時
    ，他方當事人得向該管法院聲請裁定強制執行；該強制執行之聲請，非有左列情
    形之一者，法院不得為駁回之裁定：(一)調解或仲裁內容係使當事人為法律上所禁
    止之行為者。(二)調解或仲裁內容與爭議標的顯屬無關或性質不適於強制執行者。
    (三)依其他法律不得強制執行者。(四)違反本法調解、仲裁之規定者，勞資爭議處理
    法第三十七條第一項前段及同法第三十八條亦有明文。
三、經查系爭仲裁書雖載明勞方當事人為偉聯工會，惟依上揭規定，勞資爭議仲裁調
    解委員會之仲裁既視為當事人間之團體協約，則仲裁之契約效力及於工會會員即
    相對人等五人，相對人就本件仲裁即有聲請強制執行之權能（二十六年渝上字第
    六三九判例參照），並無聲請當事人不適格之情事。抗告人主張：本件應由偉聯
    工會提出強制執行，而非由相對人提起，聲請當事人顯非適格云云，自不足採。
    次查本件有關未經協商，片面降低薪資等爭議案仲裁書乙份，係經高雄市政府於
    八十九年十一月六日以高市府勞二字第四○八一○號函發給抗告人（見本院卷第
    十八頁），是該仲裁書具有公信力。抗告人主張：系爭仲裁書不具備公文書之效
    力云云，委無可取。復查本件仲裁判斷內容為：(一)抗告人為行政院勞工委員會指
    定之特殊行業，應在勞動基準法第三十條、第三十二條及三十六條規定之範圍內
    予以回復趟數獎金。(二)國定假日在徵得勞工同意下出勤及例假日出勤，回復其油
    料補助金。(三)回復二十呎單拖櫃使用三用架油量補助。(四)爭議期間短少之收入每
    位勞工補貼新台幣（下同）二萬元，勞方如有具體事證資料，足以證明其短少收
    入高於二萬元者，資方應依其所檢具之資料核實發給，與高雄市勞資爭議調解申
    請書所載：抗告人未經勞資雙方協商，片面自行公告自八十八年四月一日起實施
    勞動方式新辦法，違反勞資雙方之勞動條件約定（見本院卷第十七頁）之爭議標
    的並非毫無關連，是上開事項依法得仲裁，且該仲裁性質並非不適於強制執行者
    ，抗告人主張：本件爭議屬不得仲裁之事項，系爭仲裁超出申請仲裁範圍，難認
    有法律上效力云云，亦不足採。抗告人復主張：偉聯工會曾提出「立即停止爭議
    仲裁案、放棄平均工資、超趟獎金、假日油補之追溯請求，特別休假勞工自主安
    排，如未休完公司不核發獎金」等條件，抗告人始暫定協議條件為「核發簽署本
    協議書之高雄長途駕駛每人二萬元，已調往船邊或支援作業者每人一萬元」，但
    雙方未就上開協議達成合意云云。然抗告人就偉聯工會是否確實曾提出上開條件
    ，並未舉證以實其說，抗告人空言主張因偉聯工業提出上開條件，伊始暫定協議
    條件，雙方並未達成合意云云，礙難採信。原裁定准予相對人之聲請，經核並無
    不合。抗告意旨猶執陳詞指摘原裁定不當，求予廢棄，為無理由，應予駁回。
四、爰裁定如主文。
中      華      民      國    九十      年      十      月    十  五   日
                              臺灣高等法院勞工法庭
                                  審判長法  官  林  敬  修
                                        法  官  黃  騰  耀
                                        法  官  劉  勝  吉
右正本係照原本作成。
不得抗告。
中      華      民      國    九十      年      十      月    十  八    日
                                        書記官  李  翠  齡


司法院資訊處製作；財團法人民間司法改革基金會備份。
